【裁判字號】    99,訴,1539
【裁判日期】    991222
【裁判案由】    毒品危害防制條例
【裁判全文】
臺灣高雄地方法院刑事判決              99年度訴字第1539號
公  訴  人  臺灣高雄地方法院檢察署檢察官
被      告  洪德豐
選任辯護人  江雍正律師
            蘇勝嘉律師
            吳晉賢律師
上列被告因毒品危害防制條例案件，經檢察官提起公訴（99年度
偵字第27347 號），本院判決如下：
    主  文
洪德豐犯如附表一主文所示之陸罪，各處如附表一主文所示之刑
；又轉讓第一級毒品，處有期徒刑壹年貳月，扣案如附表二編號
１、２所示之第一級毒品海洛因（合計驗前淨重壹佰捌拾點柒
壹公克、驗後淨重壹佰捌拾點公克）沒收銷燬之，扣案如
附表三編號１０所示之行動電話，沒收之；又持有第二級毒品純質
淨重二十公克以上，處有期徒刑捌月，扣案如附表三編號３至８
所示第二級毒品甲基安非他命（合計驗前淨重拾貳點零捌捌公
克，驗後淨重拾貳點零肆公克，純質淨重貳拾點陸玖捌公
克）沒收銷燬之。應執行有期徒刑貳拾貳年，扣案如附表二所示
之第一級毒品海洛因（合計驗前淨重壹佰捌拾點柒壹公克、驗
後淨重壹佰捌拾點公克）、第二級毒品甲基安非他命（合
計驗前淨重拾貳點零捌捌公克，驗後淨重拾貳點零肆公克
，純質淨重貳拾點陸玖捌公克）沒收銷燬之，扣案如附表三編
號１至１０所示之物及編號所示現金，其中合計新臺幣貳萬玖仟
元，均沒收。
    事  實
一、洪德豐明知海洛因及甲基安非他命分別係毒品危害防制條例
    第2 條第2 項第1 款及第2 款所列之第一級及第二級毒品，
    非經許可不得轉讓、販賣及持有。
  (一)竟意圖營利，分別基於販賣第一級毒品海洛因之犯意，以內
    裝門號0000000000號行動電話為聯絡工具，分別販售第一級
    毒品海洛因予洪啟隆、吳權釗、洪晃共（各次買賣對象、販
    賣時間、販賣地點、種類、數量及所得均如附表所示）。
  (二)洪德豐於99年8 月13日21時30分許許，復基於轉讓第一級毒
    品海洛因之犯意，於李源祥以門號為0000000000號行動電話
    撥打其所用之門號為0000000000號行動電話聯絡後，相約於
    李源祥位於高雄市○○區○○街67號住處外，無償轉讓第一
    級毒品海洛因4 包（以2 包分裝為4 包）予李源祥。
  (三)另基於持有第二級毒品甲基安非他命之犯意，於99年8 月間
    ，在高雄市○○區○○路附近之公園，以新臺幣（下同）
    2 萬餘元之價格向姓名年籍不詳，綽號「邱阿」之男子購買
    第二級毒品甲基安非他命6 包（驗前淨重32.088公克，驗後
    淨重32.034公克，純質淨重23.698公克）後而持有之。嗣於
    99 年8月26日19時32分許，經警持本院所核發之搜索票前往
    洪德豐位於高雄市○○區○○街466 之1 號4 樓租屋處執行
    搜索，在其身上查扣如附表二編號1 、附表四編號3 所示之
    物，另於上開住處查扣如附表二編號2 至8 、附表三所示之
    物。復持搜索票前往洪德豐位於高雄市○○區○○街123 巷
    48 號9樓之住處內執行搜索，查扣如附表四編號1 、2 所示
    之物，始循線查獲上情。
二、案經高雄縣政府警察局移請臺灣高雄地方法院檢察署檢察官
    偵查起訴。
    理  由
一、按被告以外之人於審判外之陳述，雖不符刑事訴訟法第159
    條之1 至第159 條之4 之規定，而經當事人於審判程序同意
    作為證據，法院審酌該言詞陳述或書面陳述作成時之情況，
    認為適當者，亦得為證據。當事人、代理人或辯護人於法院
    調查證據時，知有第159 條第1 項不得為證據之情形，而未
    於言詞辯論終結前聲明異議者，視為有前項之同意，同法第
    159 條之5 第1 、2 項分別定有明文。本判決所引用之傳聞
    證據，當事人人同意援引作為證據，且經本院審酌該等言詞
    陳述或書面陳述作成時之情況及證據取得過程等節，認為適
    當，可以作為認定事實之依據。
二、訊據被告對於上揭事實均坦承不諱，核與證人洪啟隆、吳權
    釗、洪晃共、李源祥於警詢及偵查中證述之情節相符，並有
    被告所持用之0000000000號行動電話之通訊監聽譯文（被告
    與洪啟隆、吳權釗、洪晃共買賣及與李源祥轉讓第一級毒品
    海洛因對話，見偵卷第37、98、134 、135 頁，警(二)卷第44
    、45頁）、現場蒐證照片10張（警(一)卷29至34頁）、跟監照
    片13張（警(二)卷第22至26頁）附卷可稽，另有如附表二、附
    表三編號1 至11所示之物扣案可佐，又附表二編號1 、2 所
    示之白色粉末、粉塊經送驗係第一級毒品海洛因、附表二編
    號3 至8 所示之晶體送驗後，為甲基安非他命，有法務部調
    查局濫用藥物實驗室99年10月25日調科壹字第09000000000
    號鑑定書1 紙、高雄醫學大學附設中和紀念醫院0000-000至
    248 號檢驗報告5 份在卷足參，足見被告上開自白核與事實
    相符，應可採信。
三、查毒品海洛因物稀價昂，取得不易，長期以來 政府為杜絕毒
    品之氾濫，對於查緝施用及販賣毒品之工作，無不嚴加執行
    ，販賣毒品罪又係重罪，設若無利可圖，衡情一般持有毒品
    之人當無甘冒交易過程經查獲之風險，而輕易將所持有之海
    洛因無償交付他人之理。被告與證人洪啟隆、吳權釗、洪晃
    共非親非故，更無不計風險平白無故售予上開第一級毒品之
    可能性，足證被告出售毒品顯有圖利之意圖，應堪認定。綜
    上，本案事證明確，被告犯行堪以認定，應依法論科。
四、論罪科刑
  (一)核被告就事實一(一)如附表編號1 至6 所示販賣海洛因予洪啟
    隆、吳權釗、洪晃共所為，係犯毒品危害防制條例第4 條第
    1 項販賣第一級毒品罪；被告就事實一(二)轉讓海洛因予李源
    祥所為，係犯毒品危害防制條例第8 條第1 項轉讓第一級毒
    品罪；被告就事實一(三)所為係犯毒品危害防制條例第11 條
    第2 項持有第二級毒品純質淨重20公克以上罪。被告販賣或
    轉讓海洛因前持有海洛因之低度行為，為轉讓或販賣甲基安
    非他命及海洛因之高度行為所吸收，不另論罪。被告所犯上
    開8 罪間，犯意各別，行為互殊，應予分論併罰。
  (二)犯毒品危害防制條例第4 條第1 項之販賣第一級毒品罪部分
    ，若不分犯罪情節輕重，概處以上開各罪之法定刑死刑及無
    期徒刑，難免輕重失衡，倘有情輕法重情形，於裁判時自得
    適用刑法第59條規定酌量減輕其刑，以避免過嚴之刑罰；本
    件被告所涉及毒品數量，與大盤、中盤動輒上公斤或上百萬
    元者有別，其單次販賣海洛因之所得最高雖達10,000元，然
    仍較之一般大盤或中盤毒梟之犯罪情節為輕，衡諸其犯罪情
    狀，非無情輕法重，客觀上可憫之處，爰就事實一(一)如附表
    編號1 至6 所示之販賣第一級毒品罪，均依刑法第59條規定
    酌減其刑。被告雖於審判中坦承販賣及轉讓第一級毒品海洛
    因之犯行，然其於偵查中並未自白，故與毒品危害防制條例
    第17條第2 項於偵審中均自白，得減輕其刑之構成要件不合
    ，不得再依該毒品危害防制條例之規定遞減其刑，併此敘明
    。
  (三)爰審酌毒品對人身心戕害之嚴重性為眾所周知，被告竟仍藉
    交易毒品予他人牟取利益，或轉海洛因予李源祥，助長毒品
    氾濫，危害社會情節重大，且查扣之海洛因數量淨重高達
    183.33公克，較一般吸毒者間零星轉讓之情形不同，而乃欲
    藉販賣毒品營利，且持有之甲基安非他命純質淨重亦達於23
    .698公克，惡性非淺；惟事後能坦承犯行，尚具悔意，其經
    手之毒品數量及犯罪所得仍與中、大盤顯屬有距等一切情狀
    ，分別量處如主文所示之刑，並定其應執行刑，以示懲儆。
  (四)沒收部分：
    1.又被告所持有之第一級毒品海洛因，無法區分是否單為轉
      讓或販賣之用，故於被告轉讓及販賣第一級毒品罪下均宣
      告沒收銷燬之。另扣案如附表二編號1 、2 之第一級毒品
      海洛因28包（合計驗前淨重183.77公克，驗後淨重183.33
      公克) 、如附表二編號3 至8 所示第二級毒品甲基安非他
      命6 包（驗前淨重32.088公克，驗後淨重32.034公克，純
      質淨重23.698公克），經分送法務部調查局鑑定及高雄醫
      學大學附設中和紀念醫院檢驗結果，既分別檢出係第一級
      毒品海洛因及第二級毒品甲基安非他命，如前所述，足認
      上開物品分別為第一級毒品海洛因、第二級毒品甲基安非
      他命，而屬違禁物無訛，又上開毒品之包裝袋，係用以包
      裹毒品，已直接觸碰沾染毒品，於鑑驗時，雖以傾倒之方
      式，將包裝袋內之毒品倒出與包裝袋分離而稱重，必要時
      亦會輔以刮杓取出袋內粉末，無論依何種方式分離，包裝
      袋內均會有極微量毒品殘留，則毒品之包裝袋客觀上既與
      毒品無法完全析離，應視同毒品，則依毒品危害防制條例
      第18條第1 項前段之規定，第一級毒品海洛因應在被告販
      賣、轉讓第一級毒品罪下分別宣告沒收銷燬之，第二級毒
      品甲基安非他命則於持有第二級毒品純質淨重20公克以上
      罪下宣告沒收銷燬之。至於上開毒品經送驗耗損部分，業
      已滅失，就此部分，不另為沒收銷燬之諭知，附此敘明。
    2.扣案如附表三編號1 至9 所示之物係被告供販賣分裝海洛
      因所用之物；扣案如附表三編號10所示之行動電話（不含
      SIM 卡），為供被告與洪啟隆、吳權釗、洪晃共、李源祥
      聯絡買賣、轉讓毒品所用之物；另販賣第一級毒品予洪啟
      隆、吳權釗、洪晃共所得共29,000元，係包含於如附表三
      編號11所扣得之現金63,900元內，並無不能沒收之情形，
      為被告供承在卷（見警(一)卷第5 頁、本院卷第72頁），故
      均爰依同條例第19條第1 項宣告沒收。
    3.至扣案如附表三編號12、13、附表四編號3 所示之行動電
      話3 支及於如附表四編號1 、2 之現金300,000 元及夾鍊
      袋10包、附表三編號11扣除販毒所得所剩餘之34,900元等
      物，尚難以證明與本案有關或確屬販毒所得，欠缺沒收之
      依據，爰均不宣告沒收，併此敘明。
據上論斷，應依刑事訴訟法第299 條第1 項前段，毒品危害防制
條例第4 條第1 項、第8 條第1 項、第11條第4項、第18條第1項
前段、第19條第1 項，刑法第11條、第51條第5 款、第9 款、第
59條，判決如主文。
本案經檢察官鄭靜筠到庭執行職務。
中    華    民    國    99    年    12    月    22    日
                  刑事第十一庭  審判長法  官  李代昌
                                      法  官  林韋岑
                                      法  官  鄭  瑋
以上正本證明與原本無異。
如不服本判決，應於判決送達後10日內，向本院提出上訴狀。
                                書記官  蔡佩珊
中    華    民    國    99    年    12    月    23    日
附表
┌──┬────┬────┬────┬───────┬────┬────┬────────┐
│編號│買賣對象│販賣時間│販賣地點│方式          │種類及數│所得（新│ 主    文       │
│    │        │        │        │              │量      │臺幣）  │                │
├──┼────┼────┼────┼───────┼────┼────┼────────┤
│ 1  │洪啟隆  │99年8 月│高雄市小│洪啟隆用其所有│海洛因1 │5000元  │洪德豐販賣第一級│
│    │        │8 日21  │港區宏林│0000000000號行│包（1/ 4│        │毒品，處有期徒刑│
│    │        │時41分  │街67號附│動電話撥打至洪│錢）    │        │拾伍年肆月，扣案│
│    │        │        │近之停車│德豐所用之0955│        │        │如附表二編號１、│
│    │        │        │場      │214421號行動電│        │        │２所示第一級毒品│
│    │        │        │        │話表示欲購買毒│        │        │海洛因（合計驗前│
│    │        │        │        │品，洪德豐接獲│        │        │淨重壹佰捌拾點│
│    │        │        │        │電話後即約定左│        │        │柒壹公克、驗後淨│
│    │        │        │        │述時間及地點見│        │        │重壹佰捌拾點│
│    │        │        │        │面交付。      │        │        │公克）沒收銷燬│
│    │        │        │        │              │        │        │之；如附表三編號│
│    │        │        │        │              │        │        │1至10 所示之物、│
│    │        │        │        │              │        │        │編號11所示現金，│
│    │        │        │        │              │        │        │其中新臺幣伍仟元│
│    │        │        │        │              │        │        │，均沒收。      │
├──┼────┼────┼────┼───────┼────┼────┼────────┤
│ 2  │吳權釗  │99年8 月│高雄市小│吳權釗用其所有│海洛因1 │10000元 │洪德豐販賣第一級│
│    │        │16日18時│港區永順│0000000000號行│包（半錢│        │毒品，處有期徒刑│
│    │        │43分許  │街某處之│動電話撥打至洪│）      │        │拾伍年肆月，扣案│
│    │        │        │永順加油│德豐所用之0955│        │        │如附表二編號１、│
│    │        │        │站      │214421號行動電│        │        │２所示第一級毒品│
│    │        │        │        │話表示欲購買毒│        │        │海洛因（合計驗前│
│    │        │        │        │品，洪德豐接獲│        │        │淨重壹佰捌拾點│
│    │        │        │        │電話後即約定左│        │        │柒壹公克、驗後淨│
│    │        │        │        │述時間及地點見│        │        │重壹佰捌拾點│
│    │        │        │        │面交付。      │        │        │公克）沒收銷燬│
│    │        │        │        │              │        │        │之；如附表三編號│
│    │        │        │        │              │        │        │1至10 所示之物、│
│    │        │        │        │              │        │        │編號11所示現金其│
│    │        │        │        │              │        │        │中新臺幣壹萬元，│
│    │        │        │        │              │        │        │均沒收。        │
├──┼────┼────┼────┼───────┼────┼────┼────────┤
│ 3  │洪晃共  │99年8 月│高雄餐旅│洪晃共用其所有│海洛因1 │3000元  │洪德豐販賣第一級│
│    │        │9 日16時│學校（高│0000000000號行│包（1/4 │        │毒品，處有期徒刑│
│    │        │40分許  │雄市小港│動電話撥打至洪│錢）    │        │拾伍年肆月，扣案│
│    │        │        │區○○路│德豐所用之0955│        │        │如附表二編號１、│
│    │        │        │1 號）附│214421號行動電│        │        │２所示第一級毒品│
│    │        │        │近      │話表示欲購買毒│        │        │海洛因（合計驗前│
│    │        │        │        │品，洪德豐接獲│        │        │淨重壹佰捌拾點│
│    │        │        │        │電話後即約定左│        │        │柒壹公克、驗後淨│
│    │        │        │        │述時間及地點見│        │        │重壹佰捌拾點│
│    │        │        │        │面交付。      │        │        │公克）沒收銷燬│
│    │        │        │        │              │        │        │之；如附表三編號│
│    │        │        │        │              │        │        │1至10 所示之物、│
│    │        │        │        │              │        │        │編號11所示現金其│
│    │        │        │        │              │        │        │中新臺幣仟元，│
│    │        │        │        │              │        │        │均沒收。        │
├──┼────┼────┼────┼───────┼────┼────┼────────┤
│ 4  │洪晃共  │99年8 月│高雄餐旅│洪晃共用其所有│海洛因1 │3000元  │洪德豐販賣第一級│
│    │        │16日21時│學校（高│0000000000號行│包（1/4 │        │毒品，處有期徒刑│
│    │        │13分許  │雄市小港│動電話撥打至洪│錢）    │        │拾伍年肆月，扣案│
│    │        │        │區○○路│德豐所用之0955│        │        │如附表二編號１、│
│    │        │        │1 號）附│214421號行動電│        │        │２所示第一級毒品│
│    │        │        │近      │話表示欲購買毒│        │        │海洛因（合計驗前│
│    │        │        │        │品，洪德豐接獲│        │        │淨重壹佰捌拾點│
│    │        │        │        │電話後即約定左│        │        │柒壹公克、驗後淨│
│    │        │        │        │述時間及地點見│        │        │重壹佰捌拾點│
│    │        │        │        │面交付。      │        │        │公克）沒收銷燬│
│    │        │        │        │              │        │        │之；如附表三編號│
│    │        │        │        │              │        │        │1至10 所示之物、│
│    │        │        │        │              │        │        │編號11所示現金其│
│    │        │        │        │              │        │        │中新臺幣仟元，│
│    │        │        │        │              │        │        │均沒收。        │
├──┼────┼────┼────┼───────┼────┼────┼────────┤
│ 5  │洪晃共  │99年8 月│高雄餐旅│洪晃共用其所有│海洛因1 │5000元  │洪德豐販賣第一級│
│    │        │20日19時│學校（高│0000000000號行│包（1/4 │        │毒品，處有期徒刑│
│    │        │許      │雄市小港│動電話撥打至洪│錢）    │        │拾伍年肆月，扣案│
│    │        │        │區○○路│德豐所用之0955│        │        │如附表二編號１、│
│    │        │        │1 號）附│214421號行動電│        │        │２所示第一級毒品│
│    │        │        │近      │話表示欲購買毒│        │        │海洛因（合計驗前│
│    │        │        │        │品，洪德豐接獲│        │        │淨重壹佰捌拾點│
│    │        │        │        │電話後即約定左│        │        │柒壹公克、驗後淨│
│    │        │        │        │述時間及地點見│        │        │重壹佰捌拾點│
│    │        │        │        │面交付。      │        │        │公克）沒收銷燬│
│    │        │        │        │              │        │        │之；如附表三編號│
│    │        │        │        │              │        │        │1至10 所示之物、│
│    │        │        │        │              │        │        │編號11所示現金其│
│    │        │        │        │              │        │        │中新臺幣伍仟元，│
│    │        │        │        │              │        │        │均沒收。        │
│    │        │        │        │              │        │        │                │
├──┼────┼────┼────┼───────┼────┼────┼────────┤
│ 6  │洪晃共  │99年8 月│高雄餐旅│洪晃共用其所有│海洛因1 │3000元  │洪德豐販賣第一級│
│    │        │23日21時│學校（高│0000000000號行│包（1/8 │        │毒品，處有期徒刑│
│    │        │49分許  │雄市小港│動電話撥打至洪│錢）    │        │拾伍年肆月，扣案│
│    │        │        │區○○路│德豐所用之0955│        │        │如附表二編號１、│
│    │        │        │1 號）附│214421號行動電│        │        │２所示第一級毒品│
│    │        │        │近      │話表示欲購買毒│        │        │海洛因（合計驗前│
│    │        │        │        │品，洪德豐接獲│        │        │淨重壹佰捌拾點│
│    │        │        │        │電話後即約定左│        │        │柒壹公克、驗後淨│
│    │        │        │        │述時間及地點見│        │        │重壹佰捌拾點│
│    │        │        │        │面交付。      │        │        │公克）沒收銷燬│
│    │        │        │        │              │        │        │之；如附表三編號│
│    │        │        │        │              │        │        │1至10 所示之物、│
│    │        │        │        │              │        │        │編號11所示現金其│
│    │        │        │        │              │        │        │中新臺幣仟元，│
│    │        │        │        │              │        │        │均沒收。        │
└──┴────┴────┴────┴───────┴────┴────┴────────┘
附表二
┌──┬───────┬──┬──┬─────────┬─────┐
│編號│ 物品名稱     │數量│單位│   重   量        │檢驗報告  │
├──┼───────┼──┼──┼─────────┼─────┤
│ 1  │海洛因（白色粉│ 1  │包  │驗前淨重0.53公克、│法務部調查│
│    │狀）          │    │    │驗後淨重0.52公克  │局濫用藥物│
│    │              │    │    │                  │實驗室99年│
│    │              │    │    │                  │10月25日調│
│    │              │    │    │                  │科壹字第09│
│    │              │    │    │                  │00000000鑑│
│    │              │    │    │                  │定書      │
├──┼───────┼──┼──┼─────────┼─────┤
│ 2  │海洛因（白色粉│ 27 │包  │合計驗前淨重183.18│法務部調查│
│    │塊狀物品）    │    │    │公克，驗後淨重182.│局濫用藥物│
│    │              │    │    │81公克            │實驗室99年│
│    │              │    │    │                  │10月25日調│
│    │              │    │    │                  │科壹字第09│
│    │              │    │    │                  │00000000鑑│
│    │              │    │    │                  │定書      │
├──┴───────┴──┴──┴─────────┴─────┤
│    編號1至2，合計驗前淨重183.71公克，驗後淨重183.33公克        │
├──┬───────┬──┬──┬─────────┬─────┤
│ 3  │甲基安非他命  │ 1  │包  │驗前淨重3.609 公克│高雄醫學大│
│    │（晶體）      │    │    │、驗後淨重3.6 公克│學附設中和│
│    │              │    │    │，純度75.9％，純質│紀念醫院99│
│    │              │    │    │淨重2.739 公克    │11-243號檢│
│    │              │    │    │                  │驗報告    │
├──┼───────┼──┼──┼─────────┼─────┤
│ 4  │甲基安非他命  │ 1  │包  │驗前淨重2.364 公克│高雄醫學大│
│    │（晶體）      │    │    │、驗後淨重2.355 公│學附設中和│
│    │              │    │    │克，純度81.1％，純│紀念醫院99│
│    │              │    │    │質淨重1.917公克   │11-244號檢│
│    │              │    │    │                  │驗報告    │
├──┼───────┼──┼──┼─────────┼─────┤
│ 5  │甲基安非他命  │ 1  │包  │驗前淨重3.639 公克│高雄醫學大│
│    │（晶體）      │    │    │、驗後淨重3.63公克│學附設中和│
│    │              │    │    │，純度75.6％，純質│紀念醫院99│
│    │              │    │    │淨重2.751 公克    │11-245號檢│
│    │              │    │    │                  │驗報告    │
├──┼───────┼──┼──┼─────────┼─────┤
│ 6  │甲基安非他命  │ 1  │包  │驗前淨重18.48 公克│高雄醫學大│
│    │（晶體）      │    │    │、驗後淨重18.471公│學附設中和│
│    │              │    │    │克，純度71.8％，純│紀念醫院99│
│    │              │    │    │質淨重13.268公克  │11-246號檢│
│    │              │    │    │                  │驗報告    │
├──┼───────┼──┼──┼─────────┼─────┤
│ 7  │甲基安非他命  │ 1  │包  │驗前淨重3.67公克、│高雄醫學大│
│    │（晶體）      │    │    │驗後淨重3.661 公克│學附設中和│
│    │              │    │    │，純度74.9％，純質│紀念醫院99│
│    │              │    │    │淨重2.748 公克    │11-247號檢│
│    │              │    │    │                  │驗報告    │
├──┼───────┼──┼──┼─────────┼─────┤
│ 8  │甲基安非他命  │ 1  │包  │驗前淨重0.326 公克│高雄醫學大│
│    │ （晶體）     │    │    │、驗後淨重0.317 公│學附設中和│
│    │              │    │    │克，純度84.5％，純│紀念醫院99│
│    │              │    │    │質淨重0.275公克   │11-248號檢│
│    │              │    │    │                  │驗報告    │
├──┴───────┴──┴──┴─────────┴─────┤
│ 編號3 至8 ，合計驗前淨重32.088公克，驗後淨重32.034公克，純質淨 │
│ 重23.698公克                                                   │
└────────────────────────────────┘
附表三（於高雄市○○區○○街466號之一4樓所扣押）
┌──┬───────┬──┬──┬──────────────┐
│編號│    名稱      │數量│單位│          備註              │
├──┼───────┼──┼──┼──────────────┤
│1   │電子磅秤      │2   │台  │                            │
├──┼───────┼──┼──┼──────────────┤
│2   │砝碼          │1   │粒  │                            │
├──┼───────┼──┼──┼──────────────┤
│3   │夾鍊袋        │7   │包  │0號夾鍊袋6包、3號夾鍊袋1包  │
├──┼───────┼──┼──┼──────────────┤
│4   │包裝用小信封  │1   │捆  │                            │
├──┼───────┼──┼──┼──────────────┤
│5   │鐵湯匙        │3   │支  │                            │
├──┼───────┼──┼──┼──────────────┤
│6   │塑膠湯匙      │2   │支  │                            │
├──┼───────┼──┼──┼──────────────┤
│7   │塑膠碗        │1   │個  │                            │
├──┼───────┼──┼──┼──────────────┤
│8   │剪刀          │6   │支  │                            │
├──┼───────┼──┼──┼──────────────┤
│9   │橡皮筋        │1   │包  │                            │
├──┼───────┼──┼──┼──────────────┤
│10  │行動電話      │1   │支  │廠牌為SAMSUMG ，序號為355075│
│    │              │    │    │000000000 （其內有SIM卡1 張 │
│    │              │    │    │門號為0000000000號，不予沒收│
│    │              │    │    │）                          │
├──┼───────┼──┼──┼───────┬──────┤
│11  │現金（新臺幣）│41  │張  │仟元紙鈔      │其中29,000元│
│    │              ├──┼──┼───────┤為販賣毒品所│
│    │              │24  │張  │伍佰元紙鈔    │得。        │
│    │              ├──┼──┼───────┤            │
│    │              │109 │張  │壹佰元紙鈔    │            │
├──┼───────┼──┼──┼───────┴──────┤
│12  │行動電話      │1   │支  │廠牌為ANYCALL ，序號為357043│
│    │              │    │    │00000000/6（內有SIM卡1張門號│
│    │              │    │    │為0000000000號）            │
├──┼───────┼──┼──┼──────────────┤
│13  │行動電話      │1   │支  │廠牌為ANYCALL ，序號為      │
│    │              │    │    │00000000000000/8（內有SIM 卡│
│    │              │    │    │1 張門號為0000000000號）    │
└──┴───────┴──┴──┴──────────────┘
 附表四
┌──┬───────┬───┬──┬──────────────┐
│編號│    名稱      │數量  │單位│                備註        │
├──┼───────┼───┼──┼──────────────┤
│1   │現金（新臺幣）│30萬  │元  │仟元紙鈔30張，於高雄市小港區│
│    │              │      │    │青山街123巷48號9樓查扣      │
├──┼───────┼───┼──┼──────────────┤
│2   │夾鍊袋        │1     │包  │於高雄市○○區○○街123 巷48│
│    │              │      │    │號9樓查扣                   │
├──┼───────┼───┼──┼──────────────┤
│3   │行動電話      │1     │具  │廠牌為ANYCALL ，序號為      │
│    │              │      │    │0000000000000/0 （內有SIM 卡│
│    │              │      │    │1 張門號為0000000000號）    │
└──┴───────┴───┴──┴──────────────┘
附錄論罪科刑法條：
毒品危害防制條例第4條第1項
製造、運輸、販賣第一級毒品者，處死刑或無期徒刑；處無期徒
刑者，得併科新臺幣 2 千萬元以下罰金。
毒品危害防制條例第8條第1項
轉讓第一級毒品者，處 1 年以上 7 年以下有期徒刑，得併科新
臺幣 1 百萬元以下罰金。
毒品危害防制條例第11條第4項
持有第二級毒品純質淨重二十公克以上者，處 6 月以上 5 年以
下有期徒刑，得併科新臺幣 70 萬元以下罰金。
附表一
┌──┬────┬────┬────┬───────┬────┬────┬────────┐
│編號│買賣對象│販賣時間│販賣地點│方式          │種類及數│所得（新│ 主    文       │
│    │        │        │        │              │量      │臺幣）  │                │
├──┼────┼────┼────┼───────┼────┼────┼────────┤
│ 1  │洪啟隆  │99年8 月│高雄市小│洪啟隆用其所有│海洛因1 │5000元  │洪德豐販賣第一級│
│    │        │8 日21  │港區宏林│0000000000號行│包（1/ 4│        │毒品，處有期徒刑│
│    │        │時41分  │街67號附│動電話撥打至洪│錢）    │        │拾伍年肆月，扣案│
│    │        │        │近之停車│德豐所用之0955│        │        │如附表二編號１、│
│    │        │        │場      │214421號行動電│        │        │２所示第一級毒品│
│    │        │        │        │話表示欲購買毒│        │        │海洛因（合計驗前│
│    │        │        │        │品，洪德豐接獲│        │        │淨重壹捌點柒壹│
│    │        │        │        │電話後即約定左│        │        │公克、驗後淨重壹│
│    │        │        │        │述時間及地點見│        │        │捌點公克）│
│    │        │        │        │面交付。      │        │        │沒收銷燬之；如附│
│    │        │        │        │              │        │        │表三編號1 至10所│
│    │        │        │        │              │        │        │示之物、編號11所│
│    │        │        │        │              │        │        │示現金，其中新  │
│    │        │        │        │              │        │        │臺幣伍仟元，均沒│
│    │        │        │        │              │        │        │收。            │
├──┼────┼────┼────┼───────┼────┼────┼────────┤
│ 2  │吳權釗  │99年8 月│高雄市小│吳權釗用其所有│海洛因1 │10000元 │洪德豐販賣第一級│
│    │        │16日18時│港區永順│0000000000號行│包（半錢│        │毒品，處有期徒刑│
│    │        │43分許  │街某處之│動電話撥打至洪│）      │        │拾伍年肆月，扣案│
│    │        │        │永順加油│德豐所用之0955│        │        │如附表二編號１、│
│    │        │        │站      │214421號行動電│        │        │２所示第一級毒品│
│    │        │        │        │話表示欲購買毒│        │        │海洛因（合計驗前│
│    │        │        │        │品，洪德豐接獲│        │        │淨重壹捌點柒壹│
│    │        │        │        │電話後即約定左│        │        │公克、驗後淨重壹│
│    │        │        │        │述時間及地點見│        │        │捌點公克）│
│    │        │        │        │面交付。      │        │        │沒收銷燬之；如附│
│    │        │        │        │              │        │        │表三編號1 至10所│
│    │        │        │        │              │        │        │示之物、編號11  │
│    │        │        │        │              │        │        │所示現金其中新臺│
│    │        │        │        │              │        │        │幣壹萬元，均沒收│
│    │        │        │        │              │        │        │。              │
├──┼────┼────┼────┼───────┼────┼────┼────────┤
│ 3  │洪晃共  │99年8 月│高雄餐旅│洪晃共用其所有│海洛因1 │3000元  │洪德豐販賣第一級│
│    │        │9 日16時│學校（高│0000000000號行│包（1/4 │        │毒品，處有期徒刑│
│    │        │40分許  │雄市小港│動電話撥打至洪│錢）    │        │拾伍年肆月，扣案│
│    │        │        │區○○路│德豐所用之0955│        │        │如附表二編號１、│
│    │        │        │1 號）附│214421號行動電│        │        │２所示第一級毒品│
│    │        │        │近      │話表示欲購買毒│        │        │海洛因（合計驗前│
│    │        │        │        │品，洪德豐接獲│        │        │淨重壹捌點柒壹│
│    │        │        │        │電話後即約定左│        │        │公克、驗後淨重壹│
│    │        │        │        │述時間及地點見│        │        │捌點公克）│
│    │        │        │        │面交付。      │        │        │沒收銷燬之；如附│
│    │        │        │        │              │        │        │表三編號1 至10所│
│    │        │        │        │              │        │        │示之物、編號11  │
│    │        │        │        │              │        │        │所示現金其中新臺│
│    │        │        │        │              │        │        │幣仟元，均沒收│
│    │        │        │        │              │        │        │。              │
├──┼────┼────┼────┼───────┼────┼────┼────────┤
│ 4  │洪晃共  │99年8 月│高雄餐旅│洪晃共用其所有│海洛因1 │3000元  │洪德豐販賣第一級│
│    │        │16日21時│學校（高│0000000000號行│包（1/4 │        │毒品，處有期徒刑│
│    │        │13分許  │雄市小港│動電話撥打至洪│錢）    │        │拾伍年肆月，扣案│
│    │        │        │區○○路│德豐所用之0955│        │        │如附表二編號１、│
│    │        │        │1 號）附│214421號行動電│        │        │２所示第一級毒品│
│    │        │        │近      │話表示欲購買毒│        │        │海洛因（合計驗前│
│    │        │        │        │品，洪德豐接獲│        │        │淨重壹捌點柒壹│
│    │        │        │        │電話後即約定左│        │        │公克、驗後淨重壹│
│    │        │        │        │述時間及地點見│        │        │捌點公克）│
│    │        │        │        │面交付。      │        │        │沒收銷燬之；如附│
│    │        │        │        │              │        │        │表三編號1 至10  │
│    │        │        │        │              │        │        │所示之物、編號11│
│    │        │        │        │              │        │        │所示現金其中新臺│
│    │        │        │        │              │        │        │幣仟元，均沒收│
│    │        │        │        │              │        │        │。              │
├──┼────┼────┼────┼───────┼────┼────┼────────┤
│ 5  │洪晃共  │99年8 月│高雄餐旅│洪晃共用其所有│海洛因1 │5000元  │洪德豐販賣第一級│
│    │        │20日19時│學校（高│0000000000號行│包（1/4 │        │毒品，處有期徒刑│
│    │        │許      │雄市小港│動電話撥打至洪│錢）    │        │拾伍年肆月，扣案│
│    │        │        │區○○路│德豐所用之0955│        │        │如附表二編號１、│
│    │        │        │1 號）附│214421號行動電│        │        │２所示第一級毒品│
│    │        │        │近      │話表示欲購買毒│        │        │海洛因（合計驗前│
│    │        │        │        │品，洪德豐接獲│        │        │淨重壹捌點柒壹│
│    │        │        │        │電話後即約定左│        │        │公克、驗後淨重壹│
│    │        │        │        │述時間及地點見│        │        │捌點公克）│
│    │        │        │        │面交付。      │        │        │沒收銷燬之；如附│
│    │        │        │        │              │        │        │表三編號1 至10所│
│    │        │        │        │              │        │        │示之物、編號11  │
│    │        │        │        │              │        │        │所示現金其中新臺│
│    │        │        │        │              │        │        │幣伍仟元，均沒收│
│    │        │        │        │              │        │        │。              │
│    │        │        │        │              │        │        │                │
├──┼────┼────┼────┼───────┼────┼────┼────────┤
│ 6  │洪晃共  │99年8 月│高雄餐旅│洪晃共用其所有│海洛因1 │3000元  │洪德豐販賣第一級│
│    │        │23日21時│學校（高│0000000000號行│包（1/8 │        │毒品，處有期徒刑│
│    │        │49分許  │雄市小港│動電話撥打至洪│錢）    │        │拾伍年肆月，扣案│
│    │        │        │區○○路│德豐所用之0955│        │        │如附表二編號１、│
│    │        │        │1 號）附│214421號行動電│        │        │２所示第一級毒品│
│    │        │        │近      │話表示欲購買毒│        │        │海洛因（合計驗前│
│    │        │        │        │品，洪德豐接獲│        │        │淨重壹捌點柒壹│
│    │        │        │        │電話後即約定左│        │        │公克、驗後淨重壹│
│    │        │        │        │述時間及地點見│        │        │捌點公克）│
│    │        │        │        │面交付。      │        │        │沒收銷燬之；如附│
│    │        │        │        │              │        │        │表三編號1 至10所│
│    │        │        │        │              │        │        │示之物、編號11  │
│    │        │        │        │              │        │        │所示現金其中新臺│
│    │        │        │        │              │        │        │幣仟元，均沒收│
│    │        │        │        │              │        │        │。              │
└──┴────┴────┴────┴───────┴────┴────┴────────┘
附表二
┌──┬───────┬──┬──┬─────────┬─────┐
│編號│ 物品名稱     │數量│單位│   重   量        │檢驗報告  │
├──┼───────┼──┼──┼─────────┼─────┤
│ 1  │海洛因（白色粉│ 1  │包  │驗前淨重0.53公克、│法務部調查│
│    │狀）          │    │    │驗後淨重0.52公克  │局濫用藥物│
│    │              │    │    │                  │實驗室99年│
│    │              │    │    │                  │10月25日調│
│    │              │    │    │                  │科壹字第09│
│    │              │    │    │                  │00000000鑑│
│    │              │    │    │                  │定書      │
├──┼───────┼──┼──┼─────────┼─────┤
│ 2  │海洛因（白色粉│ 27 │包  │合計驗前淨重183.18│法務部調查│
│    │塊狀物品）    │    │    │公克，驗後淨重182.│局濫用藥物│
│    │              │    │    │81公克            │實驗室99年│
│    │              │    │    │                  │10月25日調│
│    │              │    │    │                  │科壹字第09│
│    │              │    │    │                  │00000000鑑│
│    │              │    │    │                  │定書      │
├──┴───────┴──┴──┴─────────┴─────┤
│    編號1至2，合計驗前淨重183.71公克，驗後淨重183.33公克        │
├──┬───────┬──┬──┬─────────┬─────┤
│ 3  │甲基安非他命  │ 1  │包  │驗前淨重3.609 公克│高雄醫學大│
│    │（晶體）      │    │    │、驗後淨重3.6 公克│學附設中和│
│    │              │    │    │，純度75.9％，純質│紀念醫院99│
│    │              │    │    │淨重2.739 公克    │11-243號檢│
│    │              │    │    │                  │驗報告    │
├──┼───────┼──┼──┼─────────┼─────┤
│ 4  │甲基安非他命  │ 1  │包  │驗前淨重2.364 公克│高雄醫學大│
│    │（晶體）      │    │    │、驗後淨重2.355 公│學附設中和│
│    │              │    │    │克，純度81.1％，純│紀念醫院99│
│    │              │    │    │質淨重1.917公克   │11-244號檢│
│    │              │    │    │                  │驗報告    │
├──┼───────┼──┼──┼─────────┼─────┤
│ 5  │甲基安非他命  │ 1  │包  │驗前淨重3.639 公克│高雄醫學大│
│    │（晶體）      │    │    │、驗後淨重3.63公克│學附設中和│
│    │              │    │    │，純度75.6％，純質│紀念醫院99│
│    │              │    │    │淨重2.751 公克    │11-245號檢│
│    │              │    │    │                  │驗報告    │
├──┼───────┼──┼──┼─────────┼─────┤
│ 6  │甲基安非他命  │ 1  │包  │驗前淨重18.48 公克│高雄醫學大│
│    │（晶體）      │    │    │、驗後淨重18.471公│學附設中和│
│    │              │    │    │克，純度71.8％，純│紀念醫院99│
│    │              │    │    │質淨重13.268公克  │11-246號檢│
│    │              │    │    │                  │驗報告    │
├──┼───────┼──┼──┼─────────┼─────┤
│ 7  │甲基安非他命  │ 1  │包  │驗前淨重3.67公克、│高雄醫學大│
│    │（晶體）      │    │    │驗後淨重3.661 公克│學附設中和│
│    │              │    │    │，純度74.9％，純質│紀念醫院99│
│    │              │    │    │淨重2.748 公克    │11-247號檢│
│    │              │    │    │                  │驗報告    │
├──┼───────┼──┼──┼─────────┼─────┤
│ 8  │甲基安非他命  │ 1  │包  │驗前淨重0.326 公克│高雄醫學大│
│    │ （晶體）     │    │    │、驗後淨重0.317 公│學附設中和│
│    │              │    │    │克，純度84.5％，純│紀念醫院99│
│    │              │    │    │質淨重0.275公克   │11-248號檢│
│    │              │    │    │                  │驗報告    │
├──┴───────┴──┴──┴─────────┴─────┤
│ 編號3 至8 ，合計驗前淨重32.088公克，驗後淨重32.034公克，純質淨 │
│ 重23.698公克                                                   │
└────────────────────────────────┘
附表三（於高雄市○○區○○街466號之一4樓所扣押）
┌──┬───────┬──┬──┬──────────────┐
│編號│    名稱      │數量│單位│          備註              │
├──┼───────┼──┼──┼──────────────┤
│1   │電子磅秤      │2   │台  │                            │
├──┼───────┼──┼──┼──────────────┤
│2   │砝碼          │1   │粒  │                            │
├──┼───────┼──┼──┼──────────────┤
│3   │夾鍊袋        │7   │包  │0號夾鍊袋6包、3號夾鍊袋1包  │
├──┼───────┼──┼──┼──────────────┤
│4   │包裝用小信封  │1   │捆  │                            │
├──┼───────┼──┼──┼──────────────┤
│5   │鐵湯匙        │3   │支  │                            │
├──┼───────┼──┼──┼──────────────┤
│6   │塑膠湯匙      │2   │支  │                            │
├──┼───────┼──┼──┼──────────────┤
│7   │塑膠碗        │1   │個  │                            │
├──┼───────┼──┼──┼──────────────┤
│8   │剪刀          │6   │支  │                            │
├──┼───────┼──┼──┼──────────────┤
│9   │橡皮筋        │1   │包  │                            │
├──┼───────┼──┼──┼──────────────┤
│10  │行動電話      │1   │支  │廠牌為SAMSUMG ，序號為355075│
│    │              │    │    │000000000 （其內有SIM卡1 張 │
│    │              │    │    │門號為0000000000號，不予沒收│
│    │              │    │    │）                          │
├──┼───────┼──┼──┼───────┬──────┤
│11  │現金（新臺幣）│41  │張  │仟元紙鈔      │其中29,000元│
│    │              ├──┼──┼───────┤為販賣毒品所│
│    │              │24  │張  │伍佰元紙鈔    │得。        │
│    │              ├──┼──┼───────┤            │
│    │              │109 │張  │壹佰元紙鈔    │            │
├──┼───────┼──┼──┼───────┴──────┤
│12  │行動電話      │1   │支  │廠牌為ANYCALL ，序號為357043│
│    │              │    │    │00000000/6（內有SIM卡1張門號│
│    │              │    │    │為0000000000號）            │
├──┼───────┼──┼──┼──────────────┤
│13  │行動電話      │1   │支  │廠牌為ANYCALL ，序號為      │
│    │              │    │    │00000000000000/8（內有SIM 卡│
│    │              │    │    │1 張門號為0000000000號）    │
└──┴───────┴──┴──┴──────────────┘
 附表四
┌──┬───────┬───┬──┬──────────────┐
│編號│    名稱      │數量  │單位│                備註        │
├──┼───────┼───┼──┼──────────────┤
│1   │現金（新臺幣）│30萬  │元  │仟元紙鈔30張，於高雄市小港區│
│    │              │      │    │青山街123巷48號9樓查扣      │
├──┼───────┼───┼──┼──────────────┤
│2   │夾鍊袋        │1     │包  │於高雄市○○區○○街123 巷48│
│    │              │      │    │號9樓查扣                   │
├──┼───────┼───┼──┼──────────────┤
│3   │行動電話      │1     │具  │廠牌為ANYCALL ，序號為      │
│    │              │      │    │0000000000000/0 （內有SIM 卡│
│    │              │      │    │1 張門號為0000000000號）    │
└──┴───────┴───┴──┴──────────────┘
附錄論罪科刑法條：
毒品危害防制條例第4條第1項
製造、運輸、販賣第一級毒品者，處死刑或無期徒刑；處無期徒
刑者，得併科新臺幣 2 千萬元以下罰金。
毒品危害防制條例第8條第1項
轉讓第一級毒品者，處 1 年以上 7 年以下有期徒刑，得併科新
臺幣 1 百萬元以下罰金。
毒品危害防制條例第11條第4項
持有第二級毒品純質淨重二十公克以上者，處 6 月以上 5 年以
下有期徒刑，得併科新臺幣 70 萬元以下罰金。

司法院資訊處製作；財團法人民間司法改革基金會備份。
